臺灣宜蘭地方法院宣示判決筆錄
111年度訴字第216號
公  訴  人  臺灣宜蘭地方檢察署檢察官
被      告  楊進傑



上列被告因違反電信法等案件（追加起訴案號：111年度撤緩偵
字第20號），經本院以宣示判決筆錄代替協商判決，於民國111
年8月30日上午9時30分，在本院第一法庭宣示判決，出席職員如
下：
    法  官  劉致欽
    書記官  魏翊洳
    通  譯  蘇正雄 
法官起立朗讀判決主文、犯罪事實要旨、處罰條文、附記事項，
及告以上訴限制、期間並提出上訴狀之法院，且諭知記載其內容
：
一、主  文：
    楊進傑共同犯電信法第五十六條第一項之盜用電信設備通信
    罪，處有期徒刑貳月，如易科罰金，以新臺幣壹仟元折算壹
    日。
二、犯罪事實要旨：
    楊進傑與吳翊甫（另由本院以111年度訴字第254號違反電信
    法等案件審理中）均知悉行動電話門號SIM卡所設定之帳號
    、密碼，係作為持卡人與電信公司間辨識身分之用，非經持
    卡人之同意，不得擅自利用該門號SIM卡所設定之帳號、密
    碼連線至網路商店進行消費，竟仍共同意圖為自己不法之利
    益，基於盜用他人電信設備、行使偽造準私文書及詐欺得利
    等犯意聯絡，於民國109年9月23日凌晨2時許，在位於宜蘭
    縣○○鄉○○路0段000號之全家超商五結濱海門市前，先由楊進
    傑向林月莉佯稱欲借用行動電話撥打電話予他人，致林月莉
    陷於錯誤，而將其向台灣大哥大股份有限公司（下稱台哥大
    公司）所申請之行動電話暨門號0000000000號之SIM卡借予
    楊進傑，嗣楊進傑與吳翊甫取得該行動電話暨門號SIM卡後
    ，即在未獲林月莉之同意或授權下，透過該行動電話連結網
    際網路登入網路商店「iTunes Store」，而盜用該行動電話
    門號SIM卡之電信設備通信（所涉妨害電腦使用罪嫌部分，
    業據撤回告訴），並利用林月莉以該行動電話門號SIM卡所
    申請綁定電信帳單之小額付費服務，偽以林月莉之身分購買
    如附表所示之遊戲點數，以此方式偽造如附表訂單編號欄所
    示之電磁紀錄準私文書，再將該偽造之電磁紀錄準私文書傳
    輸至「iTunes Store」而行使之，致使台哥大公司誤認係林
    月莉或得其同意之人進行消費，而同意將如附表所示之消費
    金額計入上開行動電話門號費用帳單內，並代為支付如附表
    所示之消費金額予「iTunes Store」，進而使「iTunes Sto
    re」提供遊戲點數予楊進傑及吳翊甫使用，楊進傑及吳翊甫
    因而詐得免支付電信費用之財產上不法利益，足以生損害於
    「iTunes Store」對於遊戲點數交易管理之正確性、台哥大
    公司對於手機小額付費服務管理之正確性及林月莉。
三、處罰條文：
　　電信法第56條第1項、刑法第11條前段、第28條、第210條、
    第220條第2項、第216條、第339條第2項、第55條、第41條
    第1項前段，刑法施行法第1條之1第1項。
四、協商判決除有刑事訴訟法第455條之4第1項第1款於本訊問程
    序終結前，被告撤銷協商合意或檢察官撤回協商聲請者；第
    2款被告協商之意思非出於自由意志者；第4款被告所犯之罪
    非第455條之2第1項所定得以協商判決者；第6款被告有其他
    較重之裁判上一罪之犯罪事實者；第7款法院認應諭知免刑
    或免訴、不受理者情形之一，及違反同條第2項「法院應於
    協商合意範圍內為判決；法院為協商判決所科之刑，以宣告
    緩刑或2年以下有期徒刑、拘役或罰金為限」之規定者外，
    不得上訴。
五、如有前項除外情形，而不服本件判決，得自判決送達之日起
    20日內，向本院提出上訴書狀，並應敘述具體理由，上訴於
    第二審法院。
中　　華　　民　　國　　111 　年　　8 　　月　　30　　日
                  臺灣宜蘭地方法院刑事第二庭
                      書記官  魏翊洳
　　　　　　　　　　　法  官  劉致欽
以上正本證明與原本無異。
                      書記官  魏翊洳
中　　華　　民　　國　　111 　年　　8 　　月　　30　　日
附錄本案論罪科刑法條：
電信法第56條
意圖為自己或第三人不法之利益，以有線、無線或其他電磁方式
，盜接或盜用他人電信設備通信者，處五年以下有期徒刑，得併
科新台幣一百五十萬元以下罰金。
意圖供自己或第三人盜接或盜用他人電信設備通信，而製造、變
造或輸入電信器材者，處一年以上七年以下有期徒刑，得併科新
台幣三百萬元以下罰金。意圖供第三人盜接或盜用他人電信設備
通信，而販賣、轉讓、出租或出借電信器材者，亦同。
意圖供自己或第三人犯罪之用而持有前項之電信器材者，處三年
以下有期徒刑，得併科新台幣五十萬元以下罰金。
第一項及第二項之未遂犯罰之。
中華民國刑法第210條
（偽造變造私文書罪）
偽造、變造私文書，足以生損害於公眾或他人者，處5年以下有
期徒刑。
中華民國刑法第220條
（準文書）
在紙上或物品上之文字、符號、圖畫、照像，依習慣或特約，足
以為表示其用意之證明者，關於本章及本章以外各罪，以文書論
。
錄音、錄影或電磁紀錄，藉機器或電腦之處理所顯示之聲音、影
像或符號，足以為表示其用意之證明者，亦同。
中華民國刑法第216條
（行使偽造變造或登載不實之文書罪）
行使第210條至第215條之文書者，依偽造、變造文書或登載不實
事項或使登載不實事項之規定處斷。
中華民國刑法第339條
（普通詐欺罪）
意圖為自己或第三人不法之所有，以詐術使人將本人或第三人之
物交付者，處5年以下有期徒刑、拘役或科或併科50萬元以下罰
金。
以前項方法得財產上不法之利益或使第三人得之者，亦同。
前二項之未遂犯罰之。
附表：
編號 訂單編號 交易時間 消費金額（新臺幣） 1 MX5J3VZYN7 109年9月23日凌晨2時17分27秒 2,990元 2 MX5J3W008S 109年9月23日凌晨2時18分39秒 170元 3 MX5J3W02QQ 109年9月23日凌晨2時18分40秒 1,490元 4 MMW2N62LBQ 109年9月23日凌晨2時30分49秒 170元